# 应收账款作为出资如何处理

提问人：tjuzzy 时间：2020-04-19 08:05:34
如果甲公司有笔应收账款 100 元，作为新设公司A的股权出资 90 元，在以下几种情况，新设公司A的层面如何入账？
1 、应收账款公允价值 100 元；
2 、应收账款公允价值 93 元；
3 、应收账款公允价值 90 元；

回答人：chenyiwei
新设公司A应作为金融资产的初始确认，以公允价值进行初始计量（即作为其摊余成本的计算起点）。可在备查簿中记录该应收款项的原始金额（即有权收取的金额）及初始坏账准备的金额。需要注意的是：此类金融资产属于以摊余成本计量的金融资产，并非以公允价值计量，因此除了按实际利率法确认利息收入以外，不能确认由其他原因导致的价值增值（包括因可回收性改善导致的初始坏账准备转回）。